臺灣臺中地方法院刑事判決　　　　　　　96年度易字第3218號
公　訴　人　臺灣臺中地方法院檢察署檢察官
被　　　告　甲○○
上列被告因恐嚇等案件，經檢察官提起公訴（九十六年度偵字第
一二○二號），本院判決如下：
    主  文
本件就甲○○部分公訴不受理。
    理  由
一、公訴意旨略以：被告甲○○預見收購他人之存摺、帳戶者，
    將可能用以恐嚇、詐騙他人之財物，竟仍貪圖利益，意圖為
    自己不法之所有，基於幫助犯意，於不詳之時間地點，將己
    有臺中縣外埔郵局00000000000000號帳戶存
    摺、提款卡、密碼等物，交給恐嚇集團成員，任由恐嚇詐欺
    集團成員使用，嗣該恐嚇詐欺集團成員共同基於意圖為自己
    不法所有之犯意聯絡，於民國九十五年八月二十一日十四時
    十五分許（起訴書誤載為九月十八日）十八日，打電話給被
    害人丁○○恐嚇稱：「我知道你的生日、身分證號碼及電話
    號碼，你如不依我的意思匯款，我將把所知之資料四處作壞
    事。」並要求丁○○須匯款至被告甲○○上開臺中縣外埔郵
    局帳戶，丁○○因此心生畏懼，而於九十五年八月三十一日
    九時三十分，匯新臺幣（下同）六千二百四十四元至被告甲○○所有上開臺中縣外埔郵局帳戶，嗣經丁○○發覺受騙被
    害而報警處理，惟該恐嚇詐欺集團成員等人已至各提款機領
    取恐嚇詐騙款項得逞，因認被告甲○○犯刑法第三十條第一
    項、第三百四十六條第一項之幫助恐嚇取財罪嫌等語。
二、按已經提起公訴之案件，在同一法院重行起訴者，應諭知不
    受理之判決，並得不經言詞辯論為之，刑事訴訟法第三百零
    三條第二款、第三百零七條，分別定有明文。經查：
  (一)被告明知金融帳戶之存摺、提款卡及密碼係供自己使用之重
    要理財工具，關係個人財產、信用之表徵，且可預見存摺、
    提款卡及密碼如交予他人使用，而未加以闡明正常用途，極
    易被利用為與財產有關之犯罪工具，竟仍不顧他人可能遭受
    財產上損害之危險，而基於縱若其金融帳戶被利用作為恐嚇
    取財之工具，亦不違背其本意之幫助犯意，其於開立前開臺
    中縣外埔郵局帳戶後，將其所有之前開臺中縣外埔郵局帳戶
    之存摺、提款卡及密碼交付予前開成年人使用，前開成年人
    取得前開臺中縣外埔郵局帳戶之存摺、提款卡及密碼後，旋
    即由前開成年人所屬之詐欺取財集團成員，先後於：1.九十
    五年八月九日，撥打電話給被害人丙○○佯稱：如欲貸款，
    須先繳交契約代辦費等語，丙○○因不知有詐，陷於錯誤，
    遂依對方指示於同年八月十日匯款一萬元至被告甲○○上開
    郵局帳戶內，並旋遭不詳成年人提領一空；2.九十五年八月
    三十日，又以電話向住在臺北市北投區之被害人乙○○佯稱
    ：欲貸款，須先繳交契約代辦費等語，被害人乙○○亦不疑
    有他，陷於錯誤，依對方指示同年月三十日、九月一日先後
    匯款合計五萬二千零二十四元至被告甲○○之上開郵局帳戶
    內，並旋遭不詳成年人提領一空。被告前揭所為刑法第三十
    條第一項、第三百三十九條第一項、同法第三百四十六條第
    一項之幫助詐欺取財及幫助恐嚇取財之犯行部分，另案經臺
    灣臺中地方法院檢察署檢察官於九十六年四月十六日以九十
    五年度偵字第二五七五九號、九十六年度偵緝字第三○四號
    、九十六年度偵字第二六三四號案件提起公訴，於九十六年
    五月十七日繫屬於本院，且經本院以九十六年度易緝字第四
    八六號案件審理並於九十六年十一月二十八日判決被告有罪
    在案（下稱另案），此有另案起訴函併附另案起訴書影本及
    另案刑事判決書各一件附於本院卷可稽，並經本院依職權調
    閱另案刑事案卷查核屬實。
  (二)再由詐欺取財集團成員均以佯稱係可為另案被害人辦理貸款
    以及之同一模式向被害人丙○○、乙○○詐騙金錢，堪認係
    屬同一之詐欺取財集團即前開詐欺集團成員所為，則被告所
    有之前開臺中縣外埔郵局帳戶，確遭前開成年人等前開詐欺
    取財集團成員作為實施詐欺取財犯行之用，實堪認定。又本
    件被害人丁○○遭不詳姓名年籍自稱「高先生」之成年男子
    恐嚇之時間係九十五年八月二十一日十四時十五分許之事實
    ，業經被害人丁○○於警詢時指述明確（見臺中市警察局第
    二分局中分二偵字第○九五○○四一七二七號警卷第十一頁
    、第十二頁），而本件被害人丁○○係於九十五年八月三十
    一日九時十分許匯款至被告甲○○所有上開臺中縣外埔郵局
    帳戶內，則不詳姓名年籍自稱「高先生」之成年男子使用被
    告甲○○所有上開臺中縣外埔郵局帳戶之時間與另案詐欺集
    團成員使用之時間十分接近，顯見應係同一集團成員所為。
    從而，被告既係以同一提供上開臺中縣外埔郵局帳戶帳戶存
    摺、提款卡（含密碼）交予前開成年人使用之幫助行為，使
    前開詐欺取財集團成員及不詳姓名年籍自稱「高先生」之成
    年男子先後詐騙另案被害人丙○○、乙○○財物及向本案被
    害人丁○○恐嚇財物，為一行為觸犯數罪名，屬想像競合犯
    ，應從一重依幫助恐嚇取財罪處斷。是被告就本件與另案之
    犯行間，有想像競合犯之裁判上一罪關係，應為另案之起訴
    效力所及。
  (三)臺灣臺中地方法院檢察署檢察官又於九十六年六月八日就被
    告本件之犯罪事實提起公訴，並於九十六年六月十二日繫屬
    於本院，此觀卷附本件起訴函併附起訴書甚明，顯係就已提
    起公訴之同一案件在本院重行起訴，且繫屬在後，揆諸前開
    說明，爰不經言詞辯論，諭知不受理之判決。
據上論斷，應依刑事訴訟法第三百零三條第二款、第三百零七條
，判決如主文。
中　　華　　民　　國　　96　　年　　12　　月　　 7　　日
                  刑事第九庭    審判長法  官  賴妙雲
                                      法  官  何世全
                                      法  官  余德正
以上正本證明與原本無異。
如不服本判決，應於收受送達後10日內向本院提出上訴書狀（應
敘述具體理由並附繕本）。
上訴書狀如未敘述理由，應於上訴期間屆滿後20日內補提理由書
於本院。
                                      書記官  廖日晟
中　　華　　民　　國　　96　　年　　12　　月　　 7　　日
